臺灣桃園地方法院交通事件裁定　　99年度交聲字第1739號
原處分機關　交通部公路總局新竹區監理所中壢監理站
異　議　人
即受處分人　張孟松
上列異議人即受處分人因違反道路交通管理處罰條例事件，不服
交通部公路總局新竹區監理所中壢監理站於中華民國99年11月19
日所為之壢監裁字第裁53-DB0000000號裁決書不服，聲明異議，
本院裁定如下：
    主  文
異議駁回。
    理  由
一、原處分意旨略以：異議人即受處分人( 下稱異議人) 張孟松
    騎乘車牌號碼JN7-383 號重型機車，於民國99年10月16日晚
    間6 時56分許，在桃園縣桃園市○○路與福吉三街口闖紅燈
    直行，經警當場攔停製單舉發「闖紅燈」之違規行為，原處
    分機關依道路交通管理處罰條例第53條第1 項、第63條第1
    項( 原處分漏載) 及違反道路交通管理事件統一裁罰基準及
    處理細則等規定，裁處異議人罰鍰新臺幣（下同）1,800 元
    ，並記違規點數3 點。
二、聲明異議意旨略以：伊沒有闖紅燈而是搶黃燈，當時無錄影
    證明伊有闖紅燈，員警看的角度有所偏差，所以當伊搶黃燈
    那一瞬間也未必看見，而是成為紅燈時才看到伊行駛機車經
    過云云。
三、按汽車駕駛人，行經有燈光號誌管制之交岔路口闖紅燈者，
    處新臺幣一千八百元以上五千四百元以下罰鍰；又汽車駕駛
    人違反第53條規定者，除依原條款處罰鍰外，並記違規點數
    三點，道路交通管理處罰條例第53條第1 項、第63條第1 項
    第3 款定有明文。
四、經查: 異議人騎乘車牌號碼JN7-383 號重型機車，於民國99
    年10月16日晚間6 時56分許，在桃園縣桃園市○○路與福吉
    三街口闖紅燈直行一節，業據證人即本件舉發員警周良翰於
    本院調查時具結後證稱：異議人闖紅燈時伊在開單，因有另
    一件是跟異議人同時段闖紅燈，但他（非本件異議人）先闖
    ，所以先被伊攔查下來，所以伊是在開另一件的紅單，而沒
    有看到異議人闖紅燈；異議人闖紅燈是和伊一起執行勤務的
    副座徐廣發所目睹，但是係伊開單，伊開單的時候有請異議
    人轉頭看紅綠燈號誌，當時是紅燈；伊確定異議人當時行駛
    過路口的紅綠燈時相是紅燈，因為在異議人之前的那輛車已
    經闖紅燈被伊攔查下來，異議人在之後行駛過該路口，所以
    異議人一定也是闖紅燈，不會是搶黃燈；伊執行時一定是看
    到紅燈過了很久之後，闖越路口者才會開紅單，搶黃燈不會
    去開單，因會有爭議發生，當時是攔完前一個闖紅燈的，異
    議人就馬上被副座徐廣發攔下來等語在卷，及本件執行勤務
    員警徐廣發於本院調查中具結證述: 異議人是在桃園市○○
    路跟福吉三街口闖紅燈，伊當時看到他闖紅燈，並不是搶黃
    燈；在異議人之前有人闖紅燈被攔停，然後員警周良翰就開
    那個人的紅單，所以員警周良翰沒有看到異議人闖紅燈，是
    伊看到並且把異議人攔停下來；當時是夜間，但是路口有燈
    光，光線充足，視線正常，沒有遮蔽物，伊攔停的位置，距
    離異議人闖紅燈的位置大約50公尺，中間都沒有遮蔽物，所
    以伊看的很清楚；搶黃燈伊不會開單，一定是在停止線前就
    已經是紅燈了，闖越路口伊才會開單等語明確，佐以證人周
    良翰、徐廣發2 人均係執行交通勤務之警員，前與異議人素
    不相識，並無宿怨，僅因執行交通勤務，而偶然舉發本件違
    規，當無甘冒偽證之刑罰，憑空捏造異議人前揭違規事實，
    誣攀異議人之必要，應堪採信確屬實情，是本件違規行為事
    證明確，應可認定。異議人辯稱其僅係搶黃燈，並未闖紅燈
    云云，尚不足採。另異議人所辯舉發員警未提出交通錄影佐
    證云云，本件舉發員警雖無法提出違規照片或錄影為證，惟
    當場舉發交通違規並不以攝影或拍照存證為要件，舉發員警
    於訴訟程序上立於證人之地位而證述其當時親身見聞之交通
    違規行為經過，亦屬於法定證據方法之一，衡以交通違規行
    為多屬迅速、稍縱即逝之特性，本即無法期待舉發警員就瞬
    間突發之交通違規行為，均能及時取證，倘強求舉發員警就
    所有違規案件均需拍照錄影存證者，將致員警舉發違規之勤
    務執行窒礙難行，是尚難因舉發警員未提出此項證據佐證，
    即認其所述不可採信。從而，異議人以警員未提出舉發違規
    錄影等資料佐證其違規行為云云置辯，亦無可採。
五、綜上所述，異議人確有於前揭時、地闖紅燈之違規行為，原
    處分機關依道路交通管理處罰條例第53條第1 項、第63條第
    1 項第3 款、違反道路交通管理事件統一裁罰基準及處理細
    則等規定，裁處異議人罰鍰1,800 元並記違規點數3 點，核
    無違誤，本件異議為無理由，應予駁回。
據上論斷，應依道路交通管理處罰條例第87條第2 項、道路交通
事件處理辦法第18條，裁定如主文。
中    華    民    國   100    年    5     月    4    日
                  交通法庭    法  官  李麗珍
以上正本證明與原本無異。
如不服本裁定，應於裁定送達後5 日內向本院提出抗告狀。
                              書記官  李靜華
中    華    民    國   100    年    5     月    20    日